臺灣臺中地方法院刑事裁定　　　　　　95年度交聲字第1047號
原處分機關　交通部公路總局臺中區監理所豐原監理站
聲明異議人　丙○○
即受處分人
　　　　　　　　　　國民
上列受處分人因違反道路交通管理處罰條例案件，對於交通部公
路總局臺中區監理所豐原監理站民國九十五年十月十四日所為之
裁決（豐監稽違字第裁六三─ＨＢ0000000號、ＨＢ00
00000號裁決書），聲明異議，本院裁定如下：
    主  文
異議駁回。
    理  由
一、原處分機關略以：受處分人丙○○於民國（下同）九十五年
    八月九日凌晨四時三十九分許之前，酒醉駕駛車牌號碼九六
    八三─ＨＳ號小自客車至臺中縣豐原市國道四號橋下，因未
    領有駕駛執照駕駛小型車及酒後駕車酒精濃度超過規定標準
    （飲酒後吐氣酒精濃度每公升○點三八毫克）之違規事實，
    經臺中縣警察局豐原分局員警依法當場舉發，受處分人於期
    限內到案提出申訴，該站遂於九十五年十月十四日以豐監稽
    違字第裁六三─ＨＢ0000000號、ＨＢ000000
    0號裁決書，裁處受處分人違反道路交通管理處罰條例第二
    十一條第一項第一款、第三十五條第一項第一款之規定，分
    別處罰鍰新臺幣（下同）八千四百元元、一萬九千五百元，
    自九十五年八月十一日起一年內禁考，逾期則依裁決書處罰
    主文裁處，於法並無不合等語。
二、聲明異議意旨略以：聲明異議人即受處分人係於車上睡覺，
    並無酒後駕車之事實，是友人駕車停路旁，將異議人留置車
    內就離開，異議人係在車上睡覺，是員警將其叫醒，並無員
    警所指有發生事故，舉發之地點離異議人住家不遠，友人因
    怕異議人之妻子責罵，故未將受處分人送回住家，異議人並
    無駕車行為，並無違規云云。
三、按汽車（包括機器腳踏車）駕駛人，飲用酒類或其他類似物
    後，其吐氣所含酒精濃度超過每公升零點二五毫克，不得駕
    車；駕駛汽車經測試檢定酒精濃度超過標準，處汽車駕駛人
    罰鍰一萬五千元以上六萬元以下，並當場移置保管該汽車及
    吊扣駕駛執照一年。道路交通安全規則第一百十四條第二款
    、道路交通管理處罰條例第三十五條第一項第一款分別定有
    明文。又按「汽車駕駛人，有下列情形之一者，處新臺幣六
    千元以上一萬二千元以下罰鍰，並當場禁止其駕駛及扣留其
    車輛牌照：(1)未領有駕駛執照駕駛小型車或機踏車。‥‥。
    」道路交通管理處罰條例第二十一條第一項第一款亦定有明
    文。
四、經查：
（一）受處分人丙○○未領有駕駛執照，其於九十五年八月九日
      凌晨，酒醉駕駛車牌號碼九六八三─ＨＳ號自小客車，至
      舉發地點之三豐橋下，因未領有駕駛執照駕車，及酒後駕
      車，飲酒後吐氣之酒精濃度達每公升○點三八毫克，有超
      過規定標準之違規，為臺中縣警察局豐原分局員警舉發之
      事實，有舉發違反道路交通管理事件通知單二份附卷可稽
      ，並據證人即舉發員警甲○○九十六年一月十五日到庭具
      結後證稱：「當天是一位沈姓民眾報案，我前往查看的時
      候，看到受處分人在車上，我前去詢問他，他說他是從豐
      原市○○○路駕車到三豐路的國道四號下面，就是被查獲
      的地點。（當時車身一半橫跨在人行道上？）是的，就是
      如照片所示，因為當時車身有一半在紅磚道上，一半是在
      馬路上。（有無目睹受處分人酒駕？）沒有。當時看到受
      處分人在車上趴著休息。（派出所酒測後有無開罰單？）
      有，就是庭呈的資料後附的罰單，當場受處分人也有簽收
      。」，並庭呈民眾報案紀錄、臺中縣警察局一一○受理案
      件回報單、員警工作記錄簿、當日現場狀況示意照片在卷
      可考（本院卷第二十一頁至第二十七頁參照）。
（二）受處分人雖不否認其未領有駕駛執照及飲用酒類飲料致血
      液中酒精濃度超過標準，惟辯稱；「當天是乙○○（原筆
      錄誤植弘）送我回去的。乙○○開我的車送我到東西向國
      道四號下面的行人道那裡，就是到豐原市駕訓班對面，距
      離我家大約四、五公里，乙○○的家就在旁邊，乙○○家
      應該是住在三豐路，就是查獲的地點，當時他說他要回家
      與朋友做什麼，然後他就走了，我就說我要在車上睡覺。
      他（員警）說車子有一半是在人行道上，可是那是有高度
      落差的，應該是開上去。當時罰單我有簽收。」云云（本
      院卷第二十一頁至第二十二頁筆錄參照），及證人即受處
      分人丙○○之妻舅乙○○亦到庭具結證稱：「我是在十二
      點多的時候，開受處分人的福特的車子，就開到國道四號
      橋下，就是被查獲的地方，因為我家住在附近，我家住在
      三豐路，因為我有事情，所以先回家，我就送受處分人到
      那邊之後，我就回家了。（你家距離被查獲地點多遠？）
      大約三百多公尺。（你走的時候，受處分人在車上睡覺？
      ）是的，當時他也下車，他說他要休息一下再走，然後我
      就走了。我走的時候，受處分人還沒有上車，我也沒有看
      到受處分人上車，當時我還沒有走的時候，看到受處分人
      坐在馬路邊。（為何不把受處分人帶回你家睡覺？）因為
      家裡沒有房間，而且是受處分人喜歡睡在車上的，他怕回
      家會被罵。（為何車子不停你家門口？）當時我很累，所
      以就直接回家了。（車子停你家門口不是更近？）因為帶
      女朋友回家。（帶女朋友回家，與開受處分人車子回家，
      有何關係？）因為我女朋友後來打電話給我，然後我就開
      車到查獲的地點，我就與女朋友一起回去了。（為何女朋
      友會在那邊？），因為她到那邊載我。（為何不約在你家
      門口，這樣不是更方便更近？）沒有為什麼。（當天車子
      是否你停的，車子當時是否有一半停在紅磚路上？）是的
      ，車子是我停的，因為當時我也有喝酒。」云云（本院卷
      第十六頁至第十八頁筆錄參照）。惟查：異議人於當日至
      警局進行酒測時及嗣後於九十五年八月十一日在豐原監理
      站提出意見陳述單申訴時，均未對「並未駕駛汽車至舉發
      地點」為抗辯，甚且在舉發通知單上簽名，其於上開意見
      陳述單並載明：「確實喝一點酒，因而至東西向橋下休息
      ，‥‥絕非故意至路邊休息」云云，均未提及「未駕駛汽
      車」之事，其遲於九十五年十月十四日提出之聲明異議，
      始稱車輛係由其友人所駕駛，則所辯是否屬實，即有可疑
      ，已難採信；再參以受處分人遭查獲時，除有向查獲警員
      坦承該車係其駕駛等情，且查獲時本件小客車係一半跨停
      於紅磚行人道，另一半跨停於道路，而依現場照片，該處
      之紅磚行人道與車行道路有明顯之高度落差，倘非駕駛人
      有酒醉駕車，衡情應不致如此停車，而倘該車係乙○○所
      停放，其亦無必要將小客車跨停於紅磚道上，隨即置之不
      理而離開現場，是受處分人及證人乙○○前開辯詞顯係事
      後卸責之詞，委無可採，本件應係受處分人於駕車返家途
      中不勝酒力，將其所駕駛之自小客車駛上路旁紅磚道而跨
      停其上，致使路過民眾誤以為車禍而報案，是受處分人本
      件違規事實，堪可認定。
（三）從而原處分機關依據道路交通管理處罰條例第二十一條、
      三十五條與違反道路交通管理事件統一裁罰標準表，罰鍰
      八千四百元、一萬九千五百元，自九十五年八月十一日起
      一年內禁考，逾期則依裁決書處罰主文裁處，並無不當。
      是以本件聲明異議均無理由，應予駁回。
五、據上論斷，應依道路交通管理處罰條例第八十七條第二項、
    道路交通案件處理辦法第十九條之規定，裁定如主文。
中　　華　　民　　國　　96　　年　　3 　　月　　29　　日
                  交通法庭  法　官  黃家慧
以上正本證明與原本無異。
如不服本裁定，應於送達後五日內，向本院提出抗告狀。
                            書記官　陳靖騰
中　　華　　民　　國　　96　　年　　3 　　月　　29　　日
